【裁判字號】    95,裁,1009
【裁判日期】    950518
【裁判案由】    聲請假處分
【裁判全文】
最  高  行  政  法  院  裁  定
                                     95年度裁字第01009號
抗  告  人  甲○○
上列抗告人因與相對人考試院間聲請假處分事件，對於中華民國
95年3月13日臺北高等行政法院95年度全再字第4號裁定提起抗告
，本院裁定如下︰
    主  文
抗告駁回。
抗告訴訟費用由抗告人負擔。
    理  由
一、按抗告法院認抗告為不合法或無理由者，應為駁回抗告之裁
    定。
二、抗告意旨略謂：原裁定未斟酌臺北高等行政法院93年度訴更
    1字第33號及93年度訴字第2095號二確定判決，諭知：應考
    人申請複查成績處理辦法第8條之行政命令牴觸行政程序法
    第46條第1項之明文規定，自屬無效。從而，其批駁閱覽及
    複印民國78年至86年每年8科8份之請求，已無任何法令所得
    拘束，即證明抗告人之請求合法有理，同時符合行政訴訟法
    第273條第1項第11款、第12款、第13款及同法第283條等規
    定，足證其理由無維持之條件。本件自始及格以不及格填報
    ，高分報低分顛倒填報，張冠李戴之具體情事，考選部訴訟
    代理人蘇秋遠先生在臺北高等行政法院上開判決準備程序及
    言詞辯論時，係自認之具體符合不變期間之證據，侵害權利
    剝奪憲法第18條之合法權利莫此為甚。同一原因事實，考選
    部之行政處分、考試院之訴願決定，經臺北高等行政法院上
    開二次確定判決撤銷在案。由此可證本件有勝訴之機會，然
    訴訟程序繁雜，曠日持久何時確定在未定之天。惟恐勝訴而
    得不到應得之證據，依據行政訴訟法第135條、第163條、第
    164條、第165條等規定保全證據及第298條之規定聲請假處
    分。相對人考選部及考試院以複查成績辦法第8條、行政程
    序法第3條第3項第8款、第174條前段為行政處分及訴願決定
    批駁根據，業經臺北高等行政法院確定判決批駁在案。但本
    案經臺北高等行政法院91年度全字第76號、抗告法院92年度
    裁字第302號、93年度全再字第1號、再審法院94年度裁字第
    1315號、95年全再第4號裁定均未就主張之事實理由惠賜斟
    酌，均從程序上予以批駁，試卷試卡隨時有被撤銷之虞，有
    保全證據之迫切必要，符合行政訴訟法前開各條款規定。就
    此請求廢棄臺北高等行政法院95年度全再字第4號裁定，並
    准許保全78年至86年律師類科答題每年各8科8份試卷之完整
    云云。
三、本件原裁定以抗告人不服本院94年度裁字第1315號裁定，依
    行政訴訟法第273條第1項第12款、第13款之規定，聲請再審
    。惟查抗告人之聲請再審，核其訴狀理由僅一再重複述說本
    案訴訟及他案訴訟實體法律關係之理由，而對於本院94年度
    裁字第1315號裁定如何具有行政訴訟法第273條第1項第12款
    及第13款之再審事由及證據，則無任何具體指摘，其再審之
    聲請為不合法，因將抗告人在原審再審之聲請駁回，經核於
    法並無違背。本件抗告理由，並未表明原裁定以其再審之聲
    請為不合法，究有如何違背法令之具體情事。抗告論旨，仍
    執前詞，指摘原裁定不當，求予廢棄，難認有理由，應予駁
    回。又抗告人在原審聲請再審既不合法，則其主張應准許保
    全78年至86年律師類科答題每年各8科8份試卷之請求，自無
    從審究，附此指明。
四、依行政訴訟法第104條、民事訴訟法第95條、第78條，裁定
    如主文。
中    華    民    國    95    年    5     月    18    日
                  第二庭審判長法  官  廖  政  雄
                              法  官  林  清  祥
                              法  官  鍾  耀  光
                              法  官  姜  仁  脩
                              法  官  胡  國  棟
以  上  正  本  證  明  與  原  本  無  異
中    華    民    國    95    年    5     月    18    日
                              書記官  蘇  金  全


司法院資訊處製作；財團法人民間司法改革基金會備份。
